【裁判字號】    98,簡上,897
【裁判日期】    981125
【裁判案由】    家暴毀損
【裁判全文】
臺灣桃園地方法院刑事判決             98年度簡上字第897號
公  訴  人  臺灣桃園地方法院檢察署檢察官
上  訴  人  乙○○
上列上訴人即被告因毀損案件，不服本院中華民國98年6 月30日
所為之98年度壢簡字第1386號第一審簡易判決（起訴書案號：98
年度偵字第6804號），提起上訴，本院管轄之第二審合議庭判決
如下：
    主  文
上訴駁回。
乙○○緩刑貳年。
    事  實
一、乙○○係甲○○女婿，於民國98年3月5日下午5時45分許，
    在桃園縣楊梅鎮○○路305號甲○○住處前，因敲門未獲理
    睬，竟心生不滿，基於毀損之犯意，用手拍打及以腳踹踢上
    址大門玻璃，致該大門玻璃破裂而不堪使用，足生損害於甲
    ○○。
二、案經甲○○訴由桃園縣政府警察局楊梅分局報告臺灣桃園地
    方法院檢察署檢察官聲請簡易判決處刑。
    理  由
一、本案認定事實所引用之本件卷內所有卷證資料（包含人證與
    文書證據、物證等證據），並無證據證明係公務員違背法定
    程序所取得，且被告於本院審理時對本院提示之卷證均未爭
    執其證據能力，且卷內之文書證據，亦無刑事訴訟法第159
    條之4 之顯有不可信之情況與不得作為證據之情形，從而，
    依刑事訴訟法第159 條至159 條之5 之規定，本案以下認定
    事實所引用之證據（包含人證與文書證據、物證等證據），
    均有證據能力，合先敘明。
二、上開事實，業據被告乙○○於偵查中及本院審理時均坦承不
    諱，核與告訴人甲○○於警詢、偵查及本院指訴情節相符，
    並有監視錄影照片及勘驗筆錄在卷可稽，本件事證明確，被
    告犯行堪以認定，應依法論科。
二、核被告所為，係犯刑法第三百五十四條之毀損罪。本院原審
    經審理之結果，認依被告之自白、告訴人之指訴、監視錄影
    照片及勘驗筆錄等證據，已足認定被告上開犯行，乃依檢察
    官之聲請，不經通常審判程序，而依刑事訴訟法第四百四十
    九條第一項、第四百五十四條第二項，刑法三百五十四條、
    第四十一條第一項前段、刑法施行法第一條之一等規定，逕
    以簡易判決處刑，量處被告拘役伍拾日，並諭知如易科罰金
    ，以新臺幣一千元折算一日之折算標準，經核其認事用法均
    無違誤，量刑亦稱妥適。被告對於本件毀損行為及原審判決
    認定之事實均坦承在卷，其提起上訴，尚無理由，應予駁回
    。
三、惟查，被告前未曾受任何刑之宣告，有臺灣高等法院被告前
    案紀錄表在卷可稽，其於本院審理時坦承犯行、態度良好，
    且已與告訴人達成和解，並當庭向告訴人鞠躬道歉，有桃園
    縣楊梅鎮調解委員會調解書及本院九十八年十一月十八日審
    判筆錄在卷可稽，告訴人並當庭表示：願意給予被告機會，
    原諒被告等語（見本院九十八年十一月十八日審判筆錄第三
    頁），本院斟酌上開各情，認被告經此偵、審程序，當知所
    警惕，而無再犯之虞，因認前開所宣告之刑，以暫不執行為
    適當，爰依刑法第七十四條第一項第一款規定，併予宣告緩
    刑二年，以啟自新。
據上論斷，應依刑事訴訟法第四百五十五條之一第一項、第三項
、第三百六十八條，刑法第七十四條第一項第一款，判決如主文
。
本案經檢察官王碩志到庭執行職務。
中    華    民    國    98    年    11    月    25    日
                  刑事第十庭審判長  法  官  江德民
                                    法  官  華奕超
                                    法  官  黃鏡芳
以上正本證明與原本無異。
不得上訴。
                                    書記官  劉玉梅
中    華    民    國    98    年    11    月    25    日


司法院資訊處製作；財團法人民間司法改革基金會備份。
